【裁判字號】    89,小上,163
【裁判日期】    891229
【裁判案由】    排除侵害
【裁判全文】
臺灣高雄地方法院民事判決  八十九年度小上字第一六三號
    上  訴  人  甲○○
    被  上訴人  乙○○
    訴訟代理人  吳秀雲
右當事人間請求排除侵害事件，上訴人對於中華民國八十九年九月三十日本院八十九
年度雄小字第二號第一審判決提起上訴，本院判決如左：
    主      文
上訴駁回。
上訴費用新台幣貳佰捌拾參元由上訴人負擔。
    理      由
一、上訴意旨略以：
  (一)本件原起訴聲明一部份被上訴人之鐵皮屋直接斜附著於上訴人之牆壁，中間亳無
    空隙，有照片一、二可證，而原審亦蒞臨履勘，尤應明確，是一旦遇雨，則雨水
    滴涓直接注入被上訴人住戶，縱被上訴人加設排水，但到底無法承受全部雨水，
    遇有大雨時，是否仍泛濫成災，因未值雨季，尚未可知外，現其屋頂直接附著於
    上訴人之牆壁，又未事先徵得同意，即為有侵害於上訴人之前揭不動產，依民法
    第七百六十七條之規定，對於是項侵害得予排除。茲上訴人既已增設排水設備，
    爰縮減原審之聲明，僅除二尺，足供上訴人於修茸、檢查或維護住屋屋頂時，得
    以進入，否則，另兩面均遭其圍封，無法進入。
  (二)次查原判決既云此部份業經和解，和解有止息訴訟之功能，但仍以判決駁回上訴
    人原審之訴，已嫌矛盾。自有適用法規，有所違背，矧其駁回上訴人之訴，亦未
    於理由欄說明是否指本部份或其他部份，泛稱駁回原告之訴，亦為違背法令。
  (三)至原起訴第二項之判決，依原判決既現場履勘，但被上訢人所以釘有「壁虎」，
    旨在鎖扣角鋼，再以角鋼鎖住圍牆之鐵皮，故去除「壁虎」，鋼筋無從附著鐵皮
    及圍牆，亦無法存在支撐，故所陳壁虎應非僅限三枚，即可承受整片圍牆，所謂
    三枚鐵虎，係為上訴人片面之說詞，法院履勘時，該面牆壁未經粉刷，應有痕跡
    可尋，亦無從看出拔出壁虎痕跡，已屬空言，矧角鋼、圍牆均不知如何拔出壁虎
    ，上訴人於履勘時，因拔出壁虎為被上訴人自說自話，當場予以質疑，是以本件
    原判決自屬違背法令云云。
二、按對於小額程序之第一審裁判上訴，非以其違背法令為理由，不得為之；至其上
    訴狀應記載上訴理由，表明下列各款事項：一、原判決所違背之法令及其具體內
    容。二、依訴訟資料可認為原判決有違背法令之具體事實，民事訴訟法第四百三
    十六條之二十四第二項、第四百三十六條之二十五條分別定有明文。又依同法第
    四百三十六條之三十二第二項準用第四百六十八條及第四百六十九條第一款至第
    五款規定，判決不適用法規或適用不當者，為違背法令，其中判決有同法第四百
    六十九條所列第一款至第五款情形之一者，為當然違背法令。是當事人於小額訴
    訟程序提起上訴，如依民事訴訟法第四百六十八條規定，以第一審判決有不適用
    法規或適用法規不當為理由時，其上訴狀或理由書應有具體之指摘，並揭示該法
    規之條項或其內容。若係成文法以外之法則，應揭示該法則之旨趣。倘為司法院
    解釋、或最高法院之判例，則應揭示該判解之字號或其內容。如以民事訴訟法第
    四百六十九條所列第一款至第五款情形為理由時，其上訴狀或理由書，應揭示合
    於該條款之事實。上訴狀或理由書如未依此項方法表明者，即難認為已對第一審
    判決之違背法令有具體之指摘，其上訴自難認為合法。復按上訴狀內未表明上訴
    理由者，上訴人應於提起上訴後二十日內，提出理由書於原第二審法院；未提出
    者，毋庸命其補正，應以裁定駁回之，此於小額訴訟準用之，民事訴訟法第四百
    三十六條之三十二第二項、第四百七十一條第一項定有明文。未於上訴狀內表明
    理由，亦未於提起上訴後二十日內提出理由書於原第一審法院者，苟第一審法院
    未依民事訴訟法第四百三十六條之三十二第二項、第四百四十二條第二項、第四
    百七十一條第一項規定，以裁定駁回其上訴，而將訴訟卷宗送交本院者，即應由
    本院以裁定駁回其上訴，合先敘明。
三、查上訴人對原審判決並未以該判決違法為由，並指述違法之具體內容，其上訴理
    由所稱「查原判決既云此部份業經和解，和解有止息訴訟之功能，但仍以判決駁
    回上訴人原審之訴，已嫌矛盾。適用法規，有所悖背」等情，經查原審係稱被告
    於原審履勘後，依照原審勸諭兩造和解之方案，自行排除侵害之情（見原審判決
    理由二），尚非依據該和解內容採為原審判決形成之基礎，是上訴人於此尚有誤
    植；另上訴人均以原審判決之內容與事實有相當之出入為由提起上訴，自難認為
    上訴適法，揆諸上開說明，爰逕以裁定駁回之。
四、因本案事證已臻明確，兩造其餘主張陳述及所提之證據，均毋庸再予審酌；又本
    件第二審之裁判費為四十五元，送達郵費為二百三十八元，訴訟費用共計為二百
    八十三元，附此敘明。
五、依民事訴訟法第四百三十六條之三十二、第四百七十一條第一項前段、第四百三
    十六條之十九第一項、第九十五條、第七十八條，裁定如主文。
中    華    民    國    八十九    年      十二      月      二十九      日
                                  臺灣高雄地方法院民事第二庭
                                      審判長法  官  謝  靜  雯
                                            法  官  黃  國  川
                                            法  官  陳  信  伍
右為正本係照原本作成。
本判決不得上訴。
中    華    民    國    八十九    年      十二      月      二十九      日
                                            書記官  李  梅  芬


司法院資訊處製作；財團法人民間司法改革基金會備份。
